臺灣高等法院高雄分院刑事判決　　　　　　　　　　九十三年度上重訴字第七號
　　上訴人
　　即被告　　　乙○○
　　指定辯護人　義務辯護人戊○○律師
　　上訴人
　　即被告　　　己○○
　　選任辯護人　紀錦隆律師
右上訴人等因違反毒品危害防制條例案件，不服臺灣高雄地方法院九十二年度重訴字
第三Ｏ號中華民國九十三年三月二十九日第一審判決（起訴案號：臺灣高雄地方法院
檢察署九十一年度偵字第二七四九號；第四五三六號；第五三四三號），提起上訴，
本院判決如左：
    主  文
原判決撤銷。
乙○○共同連續販賣第一級毒品，處有期徒刑拾肆年，褫奪公權捌年。扣案第一級毒
品海洛因壹佰拾包（合計淨重壹佰貳拾伍點壹玖公克、包裝重陸拾柒點肆肆公克
）、供稀釋第一級毒品用之Caffeine與第二級毒品Codeine之混合粉末壹罐重貳佰貳
拾伍公克、殘留海洛因之研磨機貳台、鑄模器伍具、磅秤壹台、標示價格之夾鏈袋貳
個，均沒收銷燬之；空夾鏈袋壹大袋、千斤頂壹具，均沒收；販賣毒品所得財物新臺
幣貳拾萬元沒收，如全部或一部不能沒收時，以其財產抵償之。又共同連續販賣第二
級毒品，處有期徒刑玖年，褫奪公權肆年，扣案安非他命（驗前毛重佰伍拾點公
克、驗後毛重佰伍拾點貳公克），沒收銷燬之；上開販賣毒品所得財物新臺幣貳拾
萬元沒收，如全部或一部不能沒收時，以其財產抵償之。應執行有期徒刑貳拾年，褫
奪公權捌年。扣案第一級毒品海洛因壹佰拾包（合計淨重壹佰貳拾伍點壹玖公克
、包裝重陸拾柒點肆肆公克）、安非他命（驗前毛重佰伍拾點公克、驗後毛重
佰伍拾點貳公克）、供稀釋第一級毒品用之Caffeine與第二級毒品Codeine之混合粉
末壹罐重貳佰貳拾伍公克、殘留海洛因之研磨機貳台、鑄模器伍具、磅秤壹台、標示
價格之夾鏈袋貳個，均沒收銷燬之；空夾鏈袋壹大袋、千斤頂壹具，均沒收；販賣毒
品所得財物新臺幣貳拾萬元沒收，如全部或一部不能沒收時，以其財產抵償之。
己○○共同連續販賣第一級毒品，處有期徒刑玖年，褫奪公權肆年，前開第二項販賣
毒品所得財物其中新臺幣伍仟元沒收，如全部或一部不能沒收時，以其財產抵償之。
被訴幫助販賣第二級毒品部分無罪。
    事  實
一乙○○（原名林文成）曾於民國八十一年間，因違反肅清煙毒條例及麻醉藥品管理
  條例等案件，經本院判處有期徒刑後定應執行刑為有期徒刑十五年，嗣於九十年三
  月五日縮短刑期假釋出獄；己○○曾於八十九年間，因違反毒品危害防制條例案件
  ，經台灣高雄地方法院判處有期徒刑六月確定（二人均不構成累犯）。均不知悔改
  ，乙○○、己○○二人與楊琁期（俟緝獲後原審另結），共同基於販賣第一級毒品
  海洛因之概括犯意聯絡；乙○○另與楊琁期共同基於販賣第二級毒品安非他命之概
  括犯意聯絡，平日以乙○○之電話為聯絡工具，自九十年十月初某日起，至九十一
  年一月底某日止，先由乙○○連續向綽號「西瓜」之不詳名籍之成年男子聯絡約定
  購入第一級毒品海洛因之時地及價格後，再由乙○○本人或由楊琁期等人前往付款
  取回毒品，其等為求獲取更多利潤，並於第一級毒品海洛因中，摻入Caffeine及第
  二級毒品Codeine粉末稀釋，再以扣案之研磨機、鑄模器等工具加工、分裝，待不
  特定人以電話與乙○○聯絡談妥後，由購毒者前往高雄市○○區○○街一七五巷二
  號四樓或高雄市○鎮區○○街一一○號七樓乙○○前後之租住處取得所購得之第一
  級毒品，或由楊琁期等人將第一、二級毒品送往購毒者約定地點之方式，以每包新
  台幣（下同）一千元至五千元不等之價格，多次販賣第一、二級毒品予綽號「跛腳
  」等成年人，販賣所得共計二十萬元。其中己○○曾於九十年十月間及同年十二月
  間，依乙○○指示，分別將第一級毒品海洛因各一包送交住於高市○○區○○街附
  近之綽號「跛腳」及另一不詳名籍之成年人，並將賣得款項二千元、三千元，取回
  轉交予乙○○收受，乙○○並允予海洛因吸食。
二嗣乙○○（起訴書誤載為楊琁期）於九十一年二月一日，駕駛其所有之Ｃ９－八八
  一六號自用小客車，向不詳名籍者購入第一級毒品海洛因一百三十三包（合計淨重
  一百二十五點一九公克、包裝重六十七點四四公克）、安非他命（驗前毛重三百五
  十點三公克、驗後毛重三百五十點二公克），而裝入黑色手提袋內後駕車前往高雄
  市前鎮區草衙朝陽寺前與己○○會面，並於打電話時委由己○○代揹，旋於打完電
  話即取回置於上開小客車內，並將該自用小客車交予己○○開回前開新豐街租住處
  ，乙○○則另搭乘不知情之友人李冠堂所駕駛之自用小客車返回前開租住處。嗣於
  同日下午八時許，警方前往前開新豐街乙○○租住處之地下室查獲己○○，另在前
  開乙○○租住處搜索查獲乙○○、楊琁期，及在場不知情之李冠堂、丁○○二人，
  而扣得乙○○所有，用以稀釋第一級毒品海洛因之含Caffeine與第二級毒品Codein
  e 之混合粉末一罐重二百二十五公克，及稀釋後用以加工、分裝第一級毒品海洛因
  使用，而殘留海洛因之研磨機二台、鑄模器五具、磅秤一台、標示價格之殘留海洛
  因夾鏈袋二個，及乙○○所有預備用以加工、分裝第一、二級毒品使用之空夾鏈袋
  一大袋、千斤頂一具等物；另扣得與本案無關之酒精燈二具、吸食器二具。再於同
  年二月三日上午，為警在上址地下室樓梯間查獲上開黑色手提袋，並自該手提袋內
  扣得前開第一、二級毒品。乙○○於偵查中經檢察官事先同意，就屬於證人保護法
  第二條第一款所指之上開販賣第一、二級毒品行為，供述與該案情有重要關係之待
  證事項及其他共犯之犯罪事證，因而使檢察官得以順利追訴該案之共犯己○○、楊
  琁期。
三案經法務部調查局高雄市調查處、高雄市政府警察局小港分局、高雄市港務警察所
  分別移送臺灣高雄地方法院檢察署檢察官偵查起訴。
    理  由
一訊據上訴人即被告乙○○（下稱被告乙○○）對於右揭時地，與上訴人即被告己○○（下稱被告己○○）、楊琁期共同販賣第一級毒品海洛因；與楊琁期共同販賣第
  二級毒品安非他命等事實，業據其於原審及本院審理時坦承不諱（見原審卷第一九
  五頁、本院九十三年八月二十四日審理筆錄；其雖於警詢及偵查中就共同販賣之內
  容，所述稍有出入，但其已陳明於本院審理時之陳述為正確等語），核與查獲時在
  場之證人丁○○於原審中所證稱：曾在查獲地點看到被告乙○○研磨白色粉末等語
  相符（見原審卷第二Ｏ三頁）。此外，於九十一年二月一日下午八時許，警方在前
  開被告乙○○前開高雄市○鎮區○○街租住處搜索，曾扣得乙○○所有，用以稀釋
  第一級毒品海洛因之含Caffeine與第二級毒品Codeine之混合粉末一罐重二百二十
  五公克，及稀釋後用以加工、分裝第一級毒品海洛因使用，而殘留海洛因之研磨機
  二台、鑄模器五具、磅秤一台、標示價格之殘留海洛因夾鏈袋二個，及被告乙○○
  所有預備用以分裝第一、二級毒品使用之空夾鏈袋一大袋、千斤頂一具等物。另於
  同年二月三日上午，在前開被告乙○○租住處之地下室，亦查獲黑色手提袋一只，
  內有第一級毒品海洛因一百三十三包（合計淨重一百二十五點一九公克、包裝重六
  十七點四四公克）、安非他命（驗前毛重三百五十點三公克、驗後毛重三百五十點
  二公克），衡情，若非從事販毒，應無於租住處查獲如此大批毒品、分裝夾鏈袋及
  稀釋工具之理。
二又前開扣案之第一級毒品海洛因一百三十三包（合計淨重一百二十五點一九公克、
  包裝重六十七點四四公克）、安非他命（驗前毛重三百五十點三公克、驗後毛重三
  百五十點二公克），分經法務部調查局、高雄醫學大學附設中和紀念醫院鑑定明確
  ，分別有該局九十一年四月九日調科壹字第220013182號鑑定通知書，及該醫院九
  十一年四月二十二日報告編號0000－000號檢驗報告在卷可佐（見偵字第五
  三四三號卷第三、四頁）；另查扣之混合粉末一罐重二百二十五公克，係用以稀釋
  第一級毒品海洛因，內含Caffeine與第二級毒品Codeine；研磨機二台、磅秤一台
  、鑄模器五具、標示價格之夾鏈袋二個，其上均殘留有海洛因，亦分別經高雄醫學
  大學附設中和紀念醫院鑑定屬實，有該醫院九十二年九月二十二日報告編號000
  0－000號、0000－000號、0000－000號、0000－000號
  、0000－000號檢驗報告五紙在卷可稽（見原審卷第二二九、二三三、二三
  四、二三五、二四五頁）。是被告乙○○上開販賣第一、二級毒品之自白與事實相
  符，其犯行洵堪認定。
三訊據被告己○○矢口否認有何前開犯行，辯稱：不曾幫被告乙○○拿貨、送貨，伊
  並未參與販毒云云。然查：被告己○○確於九十年十月間、同年十二月間，依被告
  乙○○指示，二次將第一級毒品海洛因送交予綽號「跛腳」等成年人，並將賣得款
  項二千元、三千元，合計五千元，轉交予乙○○收受，乙○○並允予海洛因吸食等
  情，業據共同被告乙○○以證人身分於本院審理時結證明確屬實，並證稱：「（九
  十年十月到九十一年一月，你販賣毒品時，是否有請己○○幫忙拿貨或是送貨？）
  拿貨沒有，送貨有一、二次。」「（記憶所及送貨的內容為何？）一級毒品海洛因
  」「（送幾次貨是否可以確認？）應該是二次。」「所有毒品買賣都是我一人在接
  洽，己○○僅是知道我有在販賣，在我比較忙的時候，他替我送二次貨，事後也沒
  有分錢給他。」「（己○○替你送貨二次的時間？）九十年十月及該年十二月各一
  次，詳細時間忘記了。」「（送給何人？）有一個綽號跛腳，另一個不記得了。」
  「（己○○送二次的毒品數量價值？）一次二千、一次三千，每次各一包」「（送
  貨地點？）都是在高雄市○○區○○街附近」等語，本件被告乙○○平時主動提供
  租住處供被告己○○使用，被告己○○並藉此以逃避通緝，為被告乙○○所陳明，
  並為被告己○○所不爭，足見二人交誼匪淺，被告乙○○當無誣陷被告己○○之理
  ，其證詞應堪信為真實。即被告己○○亦於本院審理時供稱：我承認有替他（指被
  告乙○○）收過錢，大約二千或三千等語，參諸證人丁○○於原審證稱：「（你在
  調查局稱在新豐街時有看到乙○○叫己○○將分裝好的白色粉末送交他人？）用白
  色的袋子裝著，裡面裝什麼我看不到。」等語參互以觀，顯見被告己○○確有參與
  販賣第一級毒品之事實無訛，所辯尚難採信，事證明確，應依法論科。
四
(一)查毒品危害防制條例業於九十二年七月九日修正公布，且自九十三年一月九日施行
  ，然就同條例第四條有關販賣第一、二級毒品之罪名及法定刑度，則並無任何變更
  ，亦即並無刑法第二條第二項有關行為後法律有變更，應無比較新舊法之問題，合
  先敘明。
(二)核被告乙○○所為，均係犯毒品危害防制條例第四條第一項及同條第二項販賣第一
  、二級毒品罪；被告己○○所為，則係犯同條例第四條第一項之販賣第一級毒品罪
  。被告己○○、乙○○與楊琁期三人，就前開九十年十月間、同年十二月間販賣第
  一級毒品二千元及三千元之行為，所犯同條例第四條第一項之販賣第一級毒品罪；
  被告乙○○與楊琁期二人，就前開所犯同條例第四條第一項、第二項之販賣第一、
  二級毒品罪，均有犯意聯絡及行為分擔，各為共同正犯。被告乙○○多次販賣第一
  、二級毒品犯行；及被告己○○二次販賣第一級毒品犯行，時間緊接，犯罪構成要
  件相同，顯係基於概括犯意而為之，均為連續犯，依刑法第五十六條之規定，各以
  一罪論。被告乙○○於偵查中經檢察官事先同意，就屬於證人保護法第二條第一款
  所指之本件被訴二罪，供述與該案情有重要關係之待證事項及其他共犯之犯罪事證
  ，因而使檢察官得以順利追訴該案之共犯己○○、楊琁期，有九十二年二月十八日
  偵查筆錄附卷可佐（見偵字第二七四九號卷第四十二頁），依同法第十四條第一項
  之規定，應就所涉之同條例第四條第一、二項之罪，減輕其刑。被告己○○雖與被
  告乙○○共同販賣海洛因，惟其販毒之次數僅二次，數量僅二包，得款僅五千元，
  且已悉數轉交予被告乙○○，涉案情節並非重大，亦非主要行為人，而所涉法條之
  法定刑為死刑或無期徒刑，倘對其販賣海洛因之犯行科以法定最輕刑之無期徒刑，
  猶嫌過重，本院認情輕法重，衡情尚值矜憫，爰依刑法第五十九條規定就被告己○○此部分犯行，減輕其刑。又被告乙○○多次持有海洛因、安非他命進而販賣，被
  告己○○多次持有海洛因進而販賣，其持有之低度行為皆應為其後販賣之高度行為
  所吸收，均不另論罪。又被告乙○○、己○○二人與楊琁期，為販賣第一級毒品海
  洛因牟利，而以第二級毒品Codeine 摻入海洛因內稀釋之所為，其摻入而持有第二
  級毒品之行為，為達成販賣第一級毒品目的之方法行為，為牽連犯，應依刑法第五
  十五條規定，從重論以販賣第一級毒品罪。被告乙○○所犯上開二罪，行為互異，
  罪名不同，應分論併罰。又被告己○○已參與販賣第一級毒品之構成要件行為，已
  如前述，公訴人認係成立同條第一項之幫助犯，容有未洽。又此起訴部分與本院論
  罪部分基本犯罪事實同一，僅係犯罪態樣不同而已，僅為更正適用為已足，尚無庸
  變更法條予以適用。
五原審予以論科，固非無見，惟查：(一)被告己○○僅參與販賣第一級毒品之構成要件
  行為，已如前述，並未參與幫助販賣第二級毒品之行為（詳後述），原判決認被告
  己○○併犯毒品危害防制條例第四條第二項之販賣第二級毒品罪，並變更原幫助犯
  之起訴法條予以適用，尚有未合。(二)臺灣臺南地方法院檢察署九十二年度偵字第一
  一七八號移送併辦意旨，雖認被告乙○○於本案撤銷羈押後，復於九十一年十二月
  底、九十二年一月三日，基於概括犯意復行販賣第一級毒品，惟因與本件案發事隔
  一年左右，且非於同一地點為之，難認係同一案件（詳後述），非起訴效力所及，
  法院尚不得予以審理，應移由檢察官另行偵查處理。原判決認該部分被告乙○○亦
  該當同條例第四條第一項之販賣第一級毒品罪云云，亦有未洽。(三)扣案之千斤頂一
  具，經高雄醫學大學附設中和紀念醫院鑑定結果，其上並無第一、二級毒品反應，
  有該院九十二年九月二十二日報告編號0000－000號檢驗報告在卷可稽（見
  原審卷第二四七頁）。原判決認其上有海洛因殘留而予諭知沒收銷燬，亦有未合。
  (四)被告乙○○應適用證人保護法第十四條第一項之規定，就所涉之犯罪減輕其刑，
  已如前述，原判決未予減輕，同有未合。被告乙○○以量刑過重為由；被告己○○
  仍執前詞否認犯罪，分別指摘原判決不當，提起上訴，就被告己○○所涉販賣第二
  級毒品罪以外部分，固無足取，惟原判決既有上揭可議之處，仍屬無可維持，應由
  本院就各該部分撤銷改判。爰審酌被告乙○○曾於八十一年間，因違反肅清煙毒條
  例等案件，經本院判處有期徒刑後並定應執行刑為有期徒刑十五年確定，有臺灣高
  等法院被告全國前案紀錄表在卷可按，其假釋後竟販賣第一、二級毒品，顯未悔改
  ，且販毒時間較長，所得達二十萬元，規模不小，惟其犯後坦承大部分犯行，態度
  尚稱良好；被告己○○亦曾有違反毒品危害防制條例之刑案紀錄，其販毒之次數僅
  二次，數量僅二包，得款僅五千元，且已悉數轉交予被告乙○○，涉案情節並非重
  大，亦非主要行為人，又被告乙○○、己○○二人連續販毒予他人施用，戕害國人
  之健康，助長毒品之氾濫，惡性非輕等一切情狀，並考量其等所犯罪之性質，均有
  褫奪公權之必要，分就被告乙○○所犯毒品危害防制條例第四條第一、二項之販賣
  第一、二級毒品罪部分，分別量處有期徒刑十四年，褫奪公權八年；及有期徒刑九
  年，褫奪公權四年，並定其執行刑為有期徒刑二十年，褫奪公權八年。就被告己○○所犯同條第一項之販賣第一級毒品罪部分，處有期徒刑九年，褫奪公權四年。
六扣案之第一級毒品海洛因一百三十三包（合計淨重一百二十五點一九公克、包裝重
  六十七點四四公克）、第二級毒品安非他命（驗前毛重三百五十點三公克、驗後毛
  重三百五十點二公克），均屬違禁物。查扣之混合粉末一罐重二百二十五公克，係
  用以稀釋第一級毒品海洛因，內含Caffeine與第二級毒品Codeine ，其中第二級毒
  品 Codeine已無法析離；稀釋後用以加工、分裝第一級毒品海洛因使用，而殘留海
  洛因之研磨機二台、鑄模器五具、磅秤一台、標示價格之殘留海洛因夾鏈袋二個，
  其上殘留之毒品海洛因亦均無法析離，均應視同毒品，不問屬於犯人與否，均依同
  條例第十八條第一項之規定，宣告沒收銷燬之。查扣之千斤頂一台，其上並無毒品
  反應；尚未使用而未殘留毒品之空夾鏈袋一大袋，均為被告乙○○所有，預備用以
  加工、分裝第一、二級毒品使用之物，業據被告乙○○及證人丁○○供證屬實，應
  依刑法第三十八條第一項第二款之規定宣告沒收。另被告乙○○販賣第一、二級毒
  品所得達二十萬元，其中被告己○○販賣第一級毒品所得合計五千元，業據被告乙○○供明，均係因犯罪所得之物，應依毒品危害防制條例第十九條第一項之規定宣
  告沒收，如全部或一部不能沒收時，以其財產抵償之。至查扣之吸食器二組，其上
  雖有安非他命反應（見原審卷第二二八頁）；酒精燈二具，其上並無毒品反應（見
  原審卷第二三六頁），但均與本件被告二人之犯罪無關，均不另諭知沒收或沒收銷
  燬。
七公訴意旨另以：乙○○（起訴書誤載為楊琁期）於九十一年二月一日，駕駛其所有
  之Ｃ９－八八一六號自用小客車，向他人購入第一級毒品海洛因一百三十三包（合
  計淨重一百二十五點一九公克、包裝重六十七點四四公克）、安非他命（驗前毛重
  三百五十點三公克、驗後毛重三百五十點二公克），而裝入黑色手提袋內後駕車前
  往高雄市前鎮區草衙朝陽寺前，連同自用小客車及該盛裝上開毒品之手提袋交付予
  己○○，委其駕車攜回前開新豐街租住處，乙○○則另搭乘不知情之友人李冠堂所
  駕駛之自用小客車返回前開租住處。嗣於同日下午八時許，警方前往前開新豐街乙○○租住處之地下室查獲己○○，另在前開乙○○租住處搜索查獲乙○○、楊琁期
  ，及在場不知情之李冠堂、丁○○二人，而扣得乙○○所有，用以稀釋第一級毒品
  海洛因之含Caffeine與第二級毒品Codeine之混合粉末一罐重二百二十五公克，及
  稀釋後用以加工、分裝第一級毒品海洛因使用，而殘留海洛因之研磨機二台、鑄模
  器五具、磅秤一台、標示價格之殘留海洛因夾鏈袋二個、千斤頂一具等物，及乙○○所有預備用以分裝第一、二級毒品使用之空夾鏈袋一大袋；另扣得與本案無關之
  酒精燈二具、吸食器二具。再於同年二月三日上午，為警在上址地下室樓梯間查獲
  上開黑色手提袋，並扣得前開第一、二級毒品。因認被告己○○另涉有毒品危害防
  制條例第四條第二項、第三十條之幫助販賣第二級毒品罪云云。
(一)按「犯罪事實應依證據認定之，無證據不得認定犯罪事實」、「不能證明被告犯罪
  者，應諭知無罪之判決」，刑事訴訟法第一百五十四條第二項、第三百零一條第一
  項分別定有明文。申言之，犯罪事實之認定，應憑證據，如未能發現相當證據，或
  證據不足以證明，自不能以推測或擬制之方法，作為裁判基礎（最高法院四十年台
  上字第八六號判例意旨參照）；且認定犯罪事實所憑之證據，雖不以直接證據為限
  ，間接證據亦包括在內，然而無論直接證據或間接證據，其為訴訟上之證明，須於
  通常一般之人均不致有所懷疑，而得確信其為真實之程度者，始得據為有罪之認定
  ，倘其證明尚未達到此一程度，而有合理之懷疑存在而無從使事實審法院得有罪之
  確信時，即應由法院為諭知被告無罪之判決（最高法院七十六年台上字第四九八六
  號判例意旨參照）。再者，檢察官對於起訴之犯罪事實，仍應負提出證據及說服之
  實質舉證責任。倘其所提出之證據，不足為被告有罪之積極證明，或其指出證明之
  方法，無從說服法院以形成被告有罪之心證，基於無罪推定之原則，自應為被告無
  罪判決之諭知（最高法院九十二年度台上字第一二八號判例意旨參照）。
(二)訊據被告己○○堅決否認有何前開幫助販賣第二級毒品犯行，辯稱：在被告乙○○
  前開新豐街租住處地下室查扣之盛裝毒品手提包，伊並不知道其內係毒品云云。經
  查：被告己○○於九十一年二月六日警詢時固陳稱：不清楚數量，知道（手提袋）
  內裝有安非他命及海洛因等語，嗣於同年二月二十六日檢察官偵查中時，仍自承：
  伊知道裏面是什麼東西，但伊只是幫他（乙○○）揹一下而已等語，惟其於本院審
  理時已改稱：伊並不知道手提袋內係毒品等語。被告己○○之自白前後既有齟齲，
  尚難逕以其於警詢及檢察官偵查中之自自，而認被告己○○確屬知悉手提袋內為毒
  品乙節。
(三)共同被告乙○○於原審審理時以證人身分結證稱：「源頭叫西瓜，都是我在接觸，
  大部分都是我去拿的」「可能我表達不清楚，己○○確實沒有拿毒品過」等語（見
  原審卷第一一Ｏ頁）；本院審理時亦以證人身分經交互詰問時結稱：「那天黑色袋
  子是放在我的車上，己○○開我的車，他是否知道袋子裡面是何物品我不確定，因
  為車子是我的。」「我沒有告訴他，他是去幫我載女友的，所以我不肯定他是否知
  情。」等語（見本院九十三年九月二十四日審理筆錄），是尚難以共同被告乙○○
  之指證，而認被告己○○知悉被告乙○○所交付之手提袋內確係毒品。其雖於偵查
  中陳稱：該毒品是伊要被告己○○帶給伊的，想不到被抓云云（見偵字第二七四九
  號卷第三十七頁），惟考量被告對於交互（反對）詰問權之保障，及共同被告（對
  於本案被告）本質上仍屬於證人身分，應踐行具結程序始足擔保其證言之信用性各
  情（參見九十三年七月二十三日司法院大法官會議第五八二號解釋），應認共同被
  告於偵查中對於同案被告之指述，並無證據能力，附此敘明。
(四)證人簡秀玲於原審亦結稱：當天係己○○駕車先來載伊，然後載伊去小港區要載一
  個女生（丙○○），那個女生提著很多包行李上車，到了一棟大樓的地下室停好車
  ，然後突然有一輛車子停在我們前面，他們下車後己○○就跑掉了，他們就衝去捉
  己○○，那時只剩下伊與那個女生，後來那個女生走了，伊也跟著回家。尚未去小
  港載那個女生時，車上並沒有該手提袋，下車時該手提袋由那個女生帶走等語（見
  原審卷第九十九至一Ｏ三頁），參諸上開手提袋係被告己○○被查獲後之翌日上午
  ，始由高雄市政府警察局小港分局在前開被告乙○○租住處之地下室所取得，之前
  從未打開或曾予提示被告己○○辨認，亦經被告乙○○陳明等情參互以觀，尚難認
  被告己○○受被告乙○○委託而「代揹一下」之事實，即認其知情而持有毒品。
(五)此外，檢察官復未能舉證證明被告己○○確有幫助販賣第二級毒品之事實，亦即檢
  察官所指出證明之方法，尚無從說服法院以形成被告此部分有罪之心證，依前揭判
  例意旨，自應為被告己○○此部分無罪判決之諭知。
八臺灣臺南地方法院檢察署九十二年度偵字第一一七八號移送併辦意旨略以：乙○○
  之前開案件於九十一年二月十八日撤銷羈押後，仍不知悔改，又承前開販賣第一級
  毒品海洛因之概括犯意，連續於九十一年十二月底某日，及九十二年一月三日，在
  高雄市鼓山區○○○路七一一巷三十號乙○○租住處，分別以八千元及四千元之價
  格，販賣第一級毒品海洛因予由唐雲龍帶同前往之黃淑君二次。嗣於九十二年一月
  六日黃淑君及唐雲龍為警查獲後，供出上情，而於同年一月七日下午二時三十分許
  ，在上址查獲乙○○，並扣得第一級毒品海洛因八小包、一中包，及吸管三支、空
  夾鏈袋一包等物。因認被告乙○○此部分亦涉有毒品危害防制條例第四條第一項之
  販賣第一級毒品罪云云。
(一)按刑法第五十六條之連續犯之成立，除主觀上須基於一個概括之犯意外，客觀上須
  先後數行為，逐次實施而具連續性，侵害數同性質之法益，始足當之（最高法院八
  十六年度台上字第三二九五號(一)號判例意旨參考）。如前後二行為之犯罪時間差距
  甚久，或有其他事由之介入，而可認前後行為並非基於同一概括之犯意者，即難以
  連續犯論擬，合先敘明。
(二)經查：被告乙○○堅決否認上開併案部分之犯行，辯稱：不曾販賣第一級毒品給唐
  雲龍及黃淑君，而係唐雲龍於九十二年一月初，在伊前開九如四路租住處強盜其所
  有之毒品海洛因等語，其既否認此部分販賣第一級毒品之事實，主觀上已難認被告
  乙○○係基於概括犯意而為。又縱被告乙○○確有併辦部分之事實，惟其於本案被
  訴販賣第一級毒品之時間為九十年十月至九十一年一月間，而上開請求併辦之販毒
  時間為九十一年十二月、及九十二年一月間，前後間隔約一年左右；又販毒之地點
  前者在高雄市小港區，後者在高雄市鼓山區，地點亦非相近，而被告乙○○於本案
  自九十一年二月二日被羈押，迄同年三月二十日始經法院撤銷羈押，有台灣高雄地
  方法院九十一年度偵聲字第九十一號刑事裁定附卷可佐，其於撤銷羈押後近九個月
  又涉本件併辦部分，客觀上亦難認併辦部分與本案係出於概括犯意，而有連續犯之
  裁判上一罪之關係。
(三)本件併辦部分既與本案不具連續犯之裁判上一罪之關係，即非起訴效力所及，本院
  自不得予以審理，應將該部分移回原檢察署另為適法之處理。
九被告乙○○之指定辯護人請求傳訊證人丙○○、甲○○，以證明被告乙○○並未販
  賣第一級毒品予黃淑君等人乙節，惟本院認前開併辦部分，與本案並無連續犯之裁
  判上一罪之關係，非起訴效力所及而不得予以審理，已如前述，依刑事訴訟法第一
  百六十三條之二第三款之規定，此部分尚無調查之必要。又被告己○○之選任辯護
  人請求傳訊證人丙○○，以查明被告己○○並無販毒之行為；另請求調閱被告乙○○前開新豐街租住處地下室之錄影帶，及證人丁○○於高雄市調查處之偵訊錄音帶
  ，以查明被告己○○並未於上開地下室持有毒品即被查獲等情，惟查被告己○○確
  有共同販賣第一級毒品乙節，業如前述，尚無傳訊證人丙○○之必要；又丁○○已
  於本院審理時到場陳述，客觀上已無調閱前開錄音帶之必要，況前開錄影帶並未存
  錄；上開錄音帶則已消音，有高雄市政府警察局小港分局九十三年六月二十八日第
  一三五三號函、法務部調查局高雄市調查處九十三年六月二十八日緝字第09368705
  610號函在卷可佐，依同條第一款之規定，尚無從調查，均附此敘明。
十據上論斷，應依刑事訴訟法第三百六十九條第一項前段、第三百六十四條、第二百
  九十九條第一項前段、第三百零一條第一項，毒品危害防制條例第四條第一項、第
  二項、第十一條第二項、第十八條第一項前段、第十九條第一項，證人保護法第十
  四條第一項，刑法第十一條、第二十八條、第五十六條、第五十五條、第五十九條
  、第五十一條第五款、第八款、第九款、第三十七條第二項、第三十八條第一項第
  二款，判決如主文。
本案經檢察官郭振昌到庭執行職務。
中    華    民    國      九十三      年      九      月     十四   日
                              臺灣高等法院高雄分院刑事第五庭
                                  審判長法官  曾永宗
                                        法官  邱永貴
                                        法官  陳明富
右正本證明與原本無異。
如不服本判決應於收受本判決後十日內向本院提出上訴書狀，其未述上訴理由者，
並得於提起上訴後十日內向本院補提理由書狀 (均須按他造當事人之人數附繕本) 「
切勿逕送上級法院」。
被告己○○無罪部分不得上訴。
          書記官  張宗芳
中    華    民    國      九十三      年      九      月     十五   日
附錄本案論罪科刑法條：
毒品危害防制條例第四條
製造、運輸、販賣第一級毒品者，處死刑或無期徒刑；處無期徒刑者，得
併科新台幣一千萬元以下罰金。
製造、運輸、販賣第二級毒品者，處無期徒刑或七年以上有期徒刑，得併
科新台幣七百萬元以下罰金。
製造、運輸、販賣第三級毒品者，處五年以上有期徒刑，得併科新台幣五
百萬元以下罰金。
製造、運輸、販賣專供製造或施用毒品之器具者，處一年以上七年以下有
期徒刑，得併科新台幣一百萬元以下罰金。
前四項之未遂犯罰之。
